【裁判字號】    89,易,1412
【裁判日期】    891020
【裁判案由】    竊盜
【裁判全文】
臺灣臺北地方法院刑事判決                        八十九年度易字第一四一二號
    公  訴  人  臺灣臺北地方法院檢察署檢察官
    被      告  甲○○
右列被告因竊盜案件，經檢察官提起公訴（八十九年度偵字第一一０四七號），本院
判決如左：
    主  文
甲○○於夜間侵入住宅竊盜，處有期徒刑拾月。
    事  實
一、甲○○前有一次搶奪及多次竊盜前科，最近一次係於民國（下同）八十七年間因
    竊盜案件，經台灣台北地方法院判處拘役一百日（不構成累犯），詎猶不知悔改
    ，於八十九年五月三日夜間十時三十分許，意圖為自己不法之所有，趁乙○○打
    烊前忙碌之際，自設於防火巷之後門，侵入台北市○○街一四七號乙○○經營之
    「興記粥麵店」及其住宅，而下手竊取乙○○所有存放於冰箱內之鴨頭二隻、辣
    椒一包、臘肉半斤、臘腸半斤及醺腸半斤，得手後，於防火巷口檢視贓物之際，
    為乙○○發現，甲○○即將上開贓物四處丟棄，嗣員警到場後，於附近某小貨車
    之車斗上發現遭竊之鴨頭二隻及辣椒一包（業經發還乙○○），始將甲○○當場
    逮捕。
二、案經被害人乙○○訴由台北市政府警察局中山分局報請台灣台北地方法院檢察署
    檢察官偵查起訴。
    理  由
一、訊據被告甲○○矢口否認上開犯行，辯稱﹕伊僅係從門口經過，老闆娘就說伊係
    小偷，應係誤會云云。惟查，被告上開犯罪事實，業據告訴人乙○○指訴綦詳，
    且有照片一張、贓物認領保管收據一紙等附卷可稽；參諸被告與告訴人原係鄰居
    ，被告有時會去「興記粥麵店」消費，彼此間從未發生糾紛，毫無仇恨等情，業
    經被告供述明確，衡情告訴人應無構詞誣指被告之可能，被告上開所辯，自僅係
    卸責之詞，不足採信，事證明確，其犯行堪以認定。
二、核被告甲○○所為，係犯刑法第三百二十一條第一項第一款之夜間侵入住宅竊盜
    罪。被告有如事實欄所示之前科，有台灣高等法院檢察署刑案紀錄簡覆表在卷可
    按，爰審酌被告之素行不良，且犯罪後飾詞狡辯，態度不佳，及其犯罪之動機、
    目的、手段、所生危害等一切情狀，量處如主文所示之刑。
據上論斷，應依刑事訴訟法第二百九十九條第一項前段、刑法第三百二十一條第一項
第一款，判決如主文。
本案經檢察官孫小萍到庭執行職務。
中    華    民    國      八十九        年        十    月      二十    日
                                        臺灣臺北地方法院刑事第七庭
                                                  法  官    楊  代  華
右正本證明與原本無異。
如不服本判決，應於判決送達後十日內，向本院提出上訴狀。
                                          書記官  許  博  為
中    華    民    國      八十九        年      十      月    二十六    日
附錄本案論罪科刑法條全文：
刑法第三百二十一條第一項第一款
刑法第三百二十一條
犯竊盜罪而有左列情形之一者，處六月以上五年以下有期徒刑：
一、於夜間侵入住宅或有人居住之建築物、船艦或隱匿其內而犯之者。
二、毀越門扇、牆垣或其他安全設備而犯之者。
三、攜帶兇器而犯之者。
四、結夥三人以上而犯之者。
五、乘火災、水災或其他災害之際而犯之者。
六、在車站或埠頭而犯之者。
前項之未遂犯罰之。


司法院資訊處製作；財團法人民間司法改革基金會備份。
